# 砂石贸易保底收入会计处理问题

提问人：titansnews 时间：2022-06-23 23:13:52
一、背景资料：A贸易公司与B销售公司签订砂石销售协议，协议约定A公司预付 3000 万取得砂石矿场的拿货权，A贸易公司购入的砂石由B销售公司全部包销，B销售公司保证一年不低于 300万吨销售量（A贸易公司每吨赚 1 元），如全年销售量低于 300 万元，A贸易公司应得差额收益由B销售公司补齐。截止年底，B销售公司实际销售砂石 200 万吨，A贸易公司已实际取得收益 200万元，差额 100 万元B销售公司于年底一次转账至A贸易公司。
二、请教：A贸易公司取得保底收入补差 100 万元如何会计处理？

回答人：chenyiwei
1 、A公司、B公司、砂石矿场这三者之间是什么关系？
2 、为何B保证A的每吨收益 1 元，以及每年保底收益 300 万元？
3 、A在这个交易中的角色是否为代理人？该 3000 万元是否属于为B代付？本质上是A为B提供融资 3000 万元，每年收回 300 万元？

提问人：titansnews 时间：2022-06-26 21:26:21
确实是因为B公司没有资金预付给砂石矿场。A公司签订的和B公司的结算价款是在A公司和砂石矿场结算的基础上加 1 元/吨；另协议中明确保底年收 300 万元。虽然双方都开票，按这几点看，是不是确实有A公司为B公司提供融资，然后A又想做点收入流水？

回答人：chenyiwei
是，所以A不能确认砂石的销售收入和成本。